臺灣基隆地方法院刑事判決                            九十一年度訴字第五八號
    公  訴  人  臺灣基隆地方法院檢察署檢察官
    被      告  甲○○
右列被告因違反毒品危害防制案件，經檢察官提起公訴（九十年度毒偵字第一七七七
號）及移送併辦（九十一年度毒偵字第二八三號），本院判決如左：
    主      文
甲○○連續施用第一級毒品，處有期徒刑柒月。
扣案之海洛因毛重零點公克沒收銷燬之、注射針筒壹支沒收。
    事      實
一、甲○○前曾因施用毒品案件，經兩度觀察、勒戒後，認均無繼續施用毒品之傾向
    ，由臺灣基隆地方法院檢察署檢察官分別於八十八年四月十日、八十九年十二月
    二日，以八十八年度毒偵字第二三二五號、八十九年度毒偵字第二一○九號為不
    起訴處分確定。詎甲○○復基於施用毒品之概括犯意，自九十年十二月十日起，
    至同年月十四日止，在基隆市○○街仙洞巖附近之公廁內，以將海洛因置於注射
    針筒內摻水後再予施打之方式，連續施用第一級毒品海洛因四次，嗣於九十年十
    二月十四日中午十二時十五分許，經警在基隆市○○路三十七巷一三二號旁空地
    查獲，並扣得第一級毒品海洛因毛重○．三公克，施用毒品器具注射針筒一支。
    同日下午十八時十分許，經基隆市警察局採尿送驗，呈嗎啡陽性反應。
二、案經基隆市警察局第四分局報請臺灣基隆地方法院檢察署檢察官偵查起訴及移送
    併辦審理。
    理      由
一、右揭事實業據被告甲○○坦承不諱，而被告於九十年十二月十四日所採集之尿液
    檢體，經基隆市警察局第四分局送請基隆市衛生局檢驗之結果，呈嗎啡陽性反應
    ；此外並有海洛因○．三公克、注射針筒一支扣案可証。又海洛因經人體吸收代
    謝後，係以嗎啡為主要型態排出體外，此亦為邇來醫學上所周知；再佐以一般人
    注射海洛因後經體內吸收代謝約三十分鐘後，以嗎啡型態為主開始排入尿中，且
    以最初六至十二小時排泄最多。若以日計，約有百分之八十之毒品代謝物（嗎啡
    ）可在注射後二十四小時內陸續由尿液中排出體外，剩餘量則可能在數日內分別
    排出體外等情，有法務部調查局九十年四月十二日陸(一)字第九○一三三三三五
    號函件影本在卷可考，堪認被告自白於前開時間施打第一級毒品海洛因之情節與
    事實相符。又被告前因施用毒品案件，經兩度觀察、勒戒後，認均無繼續施用毒
    品之傾向，由臺灣基隆地方法院檢察署檢察官分別於八十八年四月十日、八十九
    年十二月二日，以八十八年度毒偵字第二三二五號、八十九年度毒偵字第二一○
    九號為不起訴處分等事實，亦有臺灣基隆地方法院檢察署刑案資料查註紀錄表、
    臺灣高等法院被告全國前案紀錄表、上開不起訴處分書各乙件附卷足佐。本件事
    證明確，被告施用毒品三犯以上之犯行，洵堪認定。
二、查海洛因係毒品危害防制條例所定之第一級毒品，此為該條例第二條第二項第一
    款所明定。又犯毒品危害防制條例第十條施用毒品之罪者，檢察官應先將被告送
    勒戒處所觀察、勒戒，經觀察、勒戒後，無繼續施用毒品之傾向者，應由檢察官
    為不起訴處分，有繼續施用毒品之傾向者，由檢察官聲請法院裁定令入戒治處所
    施以強制戒治；依前開規定為不起訴處分後，五年內再犯施用毒品之罪，經觀察
    、勒戒後，認有繼續施用毒品之傾向或三犯以上者，不適用前開規定，但應由檢
    察官聲請法院裁定令入戒治處所施以強制戒治，毒品危害防制條例第二十條定有
    明文。本件被告前因施用毒品案件，經二度觀察、勒戒後，認均無繼續施用毒品
    之傾向，分別由臺灣基隆地方法院檢察署檢察官以八十八年度毒偵字第二三二五
    號、八十九年度毒偵字第二一○九號為不起訴處分確定，五年以內因本案而三犯
    同一法條罪名，自應加以起訴判刑。核被告所為，係犯毒品危害防制條例第十條
    第一項之施用第一級毒品罪。被告施用毒品前後持有第一級毒品海洛因之低度行
    為，應為施用毒品之高度行為所吸收，不另論罪。又其先後多次施用第一級毒品
    之犯行，時間緊接，所犯為構成要件相同之罪名，顯係基於概括犯意反覆為之，
    為連續犯，應依刑法第五十六條規定，以一罪論，並依法加重其刑。爰審酌被告
    犯罪之動機、吸食頻率、曾有施用毒品之前科仍不知悔改，一再犯下本案，惟犯
    罪後坦承犯行、態度良好，且所犯之施用毒品犯行乃戕害自己身心健康，並未危
    及他人等一切情狀，量處如主文所示之刑。扣案之海洛因毛重○．三公克，係違
    禁物，依法宣告沒收銷燬之，扣案之注射針筒一支，為被告所有供犯罪所用之物
    ，需依法宣告沒收之。
三、檢察官移送併辦之犯罪事實部份係被告先由基隆市警察局第四分局訊問後，同日
    再由基隆市警察局刑警隊另為訊問，致一案兩送，唯其犯罪事實均為同一，併此
    說明。
據上論斷，應依刑事訴訟法第二百九十九條第一項前段，毒品危害防制條例第十條第
一項，第十八條第一項前段，刑法第十一條前段、第五十六條，第三十八條第一項第
二款，判決如主文。
本案經檢察官林明志到庭執行職務。
中      華      民      國      九十一      年      五      月    六    日
                                臺灣基隆地方法院刑事第三庭
                                    法    官    林  火  炎
右正本證明與原本無異。
對於本件判決如有不服，應於收受送達後十日內，向本院提出上訴書狀，上訴於臺灣
高等法院，並按他造當事人之人數附具繕本。
                                    書 記 官    王  一  芳
中      華      民      國      九十一      年      五      月    八    日
附錄論罪法條
毒品危害防制條例第十條第一項：
施用第一級毒品者，處六月以上五年以下有期徒刑。
